臺灣士林地方法院民事裁定
111年度消債更字第201號
債  務  人  林麗玲  
代  理  人  謝杏奇律師（法律扶助）
上列當事人聲請更生事件，本院裁定如下：
    主  文
債務人應於本裁定送達後二十日內，補提如附件所示文件及資料
到院。
    理  由
一、按債務人不能清償債務或有不能清償之虞者，得依本條例所
    定更生或清算程序，清理其債務，消費者債務清理條例（下
    稱本條例）第3條定有明文。又債務人聲請更生時，所提出
    之財產及收入狀況說明書，應表明下列事項，並提出證明文
    件：一、財產目錄，並其性質及所在地。二、最近五年是否
    從事營業活動及平均每月營業額。三、收入及必要支出之數
    額、原因及種類。四、依法應受債務人扶養之人，此觀諸本
    條例第43條第6項規定自明。次按，債務人聲請更生或清算
    不合程式或不備其他要件者，法院應以裁定駁回之，但其情
    形可以補正者，法院應定期間先命補正，本條例第8條定有
    明文。且更生之聲請有拒絕提出關係文件或為財產變動狀況
    之報告者，應駁回之，參諸本條例第46條第3款規定自明。
二、查本件債務人具狀聲請更生，漏未提出如附件所示文件及資
    料到院。爰定期命補正，如逾期未補正，則駁回其聲請。
三、爰裁定如主文。　　
中　　華　　民　　國　　111 　年　　11　　月　　18　　日
                  民事第三庭法  官  江哲瑋
以上正本係照原本作成。
本件裁定不得抗告。　　　　　　　　　
中　　華　　民　　國　　111 　年　　11　　月　　18　　日
                            書記官  張祐誠
附件：
1.債務人最新全戶戶籍謄本（記事勿省略）。
2.財團法人金融徵信中心當事人綜合信用報告（報表編號：PLR1
  ）、債權銀行報送授信資料明細（報表編號：BA_HISQ）。
3.說明聲請更生前二年間即109年10月至111年10月間有無處分債
  務人名下財產，並陳報聲請前二年間財產變動狀況。
4.泳冠工程有限公司（統一編號：00000000）解散登記前之公司
  變更登記表。
5.債務人名下之土地及建物登記謄本。
6.聲請狀四、必要支出欄列有債務人繼承自陳明山之房貸，此亦
  屬於債務人之債務，請陳明是否已列載於債權人清冊及其數額
  。又本院111年度司執字第22805號執行事件有國泰人壽保險股
  份有限公司、新北市汐止區農會2抵押權人對債務人名下之土
  地、房屋有抵押權，則其等是否亦為債務人之債權人？另債務
  人之債權如有自用住宅借款債權，除應依本條例第43條第2項
  第3款陳明外，於陳報更生方案時，應依同條第3項陳明更生方
  案是否定有自用住宅借款特別條款。
7.債務人名下機車之車號、行照及該車輛目前之價值及估價報告
  ，如已報廢，應提出相關證明文件。陳報債務人有無申辦車貸
  ？如有，請陳報核貸金融機構或公司之名稱及地址、原始貸款
  金額及現餘貸款金額。
8.列表記明債務人在郵局及金融機構所開立之全部存款帳戶及各
  帳戶內之現存餘額，並提出存摺封面及自109年10月起迄今之
  內頁影本。存摺請先補登至本裁定正本送達日之後，提出之存
  摺內頁資料須完整清晰。
9.債務人於臺灣集中保管結算所股份有限公司保管劃撥帳戶往來
  證券商、股票餘額、異動表等相關資料（請逕向集保公司申請
  ），及自109年10月起迄今所有證券戶存摺、證券交割款匯入
  匯出之帳戶存摺封面及內頁完整影本（應補登至本裁定送達日
  ）、上開證券戶所屬公司出具之客戶庫存餘額表影本。【縱無
  投資證券，集保公司亦會出具相關證明文件】
10.以債務人為「要保人」、「被保險人」之「中華民國人壽保
   險商業同業公會保險業通報作業資訊系統資料查詢結果表」
   及以債務人為要保人之商業保險契約書（含人壽保單及儲蓄
   性、投資性保單），並說明投保內容，是否辦理保單質借及
   金額，並陳報現有保單價值準備金及每月支出保險費用之金
   額。【縱無投保商業保險，同業公會亦會出具相關證明文件
   】
11.說明債務人是否有投資基金、期貨、ETF等各項金融商品，或
   其他具有相當價值之財物及權利？如有，請陳報該商品、財
   物及權利之現在價值，並提出相關證明文件。
12.按時間順序，列表說明債務人自109年10月迄今間任職工作之
   地點、內容及薪資結構（含計算方式、津貼、補助、加班費
   、年終獎金等），每月工作收入若干元？並提出任職期間之
   薪資證明文件（若為薪資轉帳資料，並應說明其金額是否為
   經法院強制執行後之餘額）。如未能提出薪資證明文件，仍
   應按月記載大約收入金額（含津貼、補助、加班費、業績獎
   金、年終及三節獎金等）
13.債務人自陳以打零工維生，請於收受本裁定之日起二個月，
   每日記載工作地點、時間、當日收入明細及各細項金額。並
   以每月為單位，完成後按月提出於本院。
14.說明債務人及其共同生活之人是否有領取低收入戶補助、租
   屋津貼、國民年金或其他社會福利津貼、社會救助或補助？
   若有，說明數額及提出相關資料。
15.說明聲請前二年內即自109年10月迄今是否曾領取資遣費、退
   休金、勞保失業給付及金額。是否已向勞工保險局申請領取
   國民年金、勞保老年給付及其他各項給付，請領之日期、方
   式、金額及用途？並提出受領各項給付之匯款帳戶存摺，自
   受領時起迄今之內頁明細（應補登存摺至本裁定送達日）。
16.陳報債務人有無子女？如有，子女是否每月固定給付扶養費
   ？給付金額為多少？
17.被繼承人陳明山之除戶戶籍謄本、繼承系統表、管轄法院查
   覆繼承人有無聲明拋棄繼承或限定繼承之函文影本、遺產清
   冊及國稅局核定遺產稅相關資料、債權人清冊、財團法人金
   融徵信中心當事人綜合信用報告（報表編號：PLR1）。
18.債務人自陳積欠國民年金多年，請確認勞保局是否為債權人
   ？如是，請說明債權數額為多少？並請重新提出債權人清冊
   。
19.說明聲請狀所附債權人清冊，其上所載債權人及債權金額有
   無包含繼承債務（即繼承自被繼承人陳明山之債務）？若有
   ，請指出，並就自有債務、繼承債務分別製作債權人清冊。
20.為避免進行無益之更生程序，債務人應預先提出有履行可能
   之更生方案，並說明有履行可能之原因及計算式。